【裁判字號】    90,易,1279
【裁判日期】    900502
【裁判案由】    家庭暴力防治法
【裁判全文】
臺灣高雄地方法院刑事判決                          九十年度易字第一二七九號
    公  訴  人  臺灣高雄地方法院檢察署檢察官
    被      告  乙○○
右列被告因傷害案件，經檢察官提起公訴（九十年度偵字第四六八八號號），本院判
決如左：
    主  文
乙○○傷害人之身體，處拘役貳拾日，如易科罰金，以參佰元折算壹日。
    事  實
一、乙○○與甲○○○係夫妻關係，屬家庭暴力防治法第三條第一款之家庭成員，二
    人感情素不和睦。於民國九十年二月九日上午六時許，在高雄市○○區○○路一
    九二號其等住處之二樓客廳內，乙○○因認甲○○○經常晚歸，兩人因而發生口
    角爭執，乙○○竟基於傷害之犯意，徒手掌毆甲○○○之臉部，造成甲○○○因
    而受有「頭面部４公分瘀傷、４公分瘀傷及４Ⅹ４公分瘀腫」等傷害。
二、案經甲○○○訴由高雄市政府警察局三民第二分局移送台灣高雄地方法院檢察署
    檢察官偵查起訴。
    理  由
一、訊據被告乙○○固坦認確有於右揭時、地與告訴人甲○○○發生口角爭執之事實
    不諱，惟矢口否認有上開犯行，辯稱：於九十年二月九日上午六時許，在高雄市
    三民區○○路一九二號住處之二樓客廳內，因甲○○○晚歸而與其發生口角爭執
    ，又因甲○○○與伊爭吵時，會有咬舌、撞牆之自殘現象，伊為制止他，故以手
    夾住他的臉頰，因而造成其受有傷害，但伊並非要打她云云。惟查：右揭事實，
    業據證人即告訴人甲○○○於警訊及偵、審中指訴綦詳，其證稱：伊長期均睡在
    上址住處之二樓客廳，於九十年二月九日凌晨三、四時許，被告就開始來吵伊睡
    覺，至是（九）日上午六時許，被告即不分青紅皂白，徒手打伊臉頰十幾下，造
    成伊臉部受有傷害，又伊精神方面並無任何疾病，亦未曾有自殘之現象，是被告
    說要鬧到伊精神異常等語，並證人即被告與告訴人之女兒羅雪玉於本院審理時證
    稱：伊睡在上址住處三樓，於是（九）日上午六時許，伊聽到爭吵聲遂下至二樓
    觀看，伊父母以前常常亦發生此事，當伊下樓，他們已爭吵完畢，伊確見母親臉
    頰紅腫，又伊母親精神狀況良好，並無因精神疾病就醫之情形等語，且被告在警
    訊及偵、審時亦供承：伊當時確有以手夾住甲○○○之臉頰等語，又參以驗傷診
    斷書傷勢之記載，告訴人所述與常情無違，應為真實，有診斷證明書乙紙附卷可
    稽。職是，被告空言否認，辯稱：係因為免告訴人自殘，始以手夾住其臉頰云云
    ，顯係事後卸責之詞，委無可採。從而，本件事證明確，被告傷害犯行，應堪認
    定。
二、核被告乙○○所為，係屬家庭暴力罪，而犯刑法第二百七十七條第一項之普通傷
    害罪。爰審酌被告與告訴人係夫妻關係，感情不睦，僅因其認告訴人晚歸，而萌
    傷害之動機、傷害之手段、造成傷害之程度，及犯後未坦承犯行等一切情狀，量
    處如主文所示之刑，並諭知易科罰金之折算標準，以資懲儆。
據上論斷，應依刑事訴訟法第二百九十九條第一項前段、刑法第二百七十七條第一項
、第四十一條第一項、罰金罰鍰提高標準條例第一條前段、第二條判決如主文。
本案經檢察官蔡麗宜到庭執行職務。
中      華      民      國          九十    年      五    月      二    日
                                  臺灣高雄地方法院刑事第六庭
                                      法  官  洪榮家
右正本證明與原本無異。
如不服本判決，應於判決送達後十日內，向本院提出上訴狀。
                                      書記官  陳寰瑛
中      華  民      國          九十    年      五    月      二    日
附錄本案論罪科刑法條全文：
刑法第二百七十七條第一項：
  傷害人之身體或健康者，處三年以下有期徒刑、拘役或一千元以下罰金。


司法院資訊處製作；財團法人民間司法改革基金會備份。
